【裁判字號】    89,易,2693
【裁判日期】    890718
【裁判案由】    竊盜
【裁判全文】
臺灣高雄地方法院刑事判決                        八十九年度易字第二六九三號
    公  訴  人  臺灣高雄地方法院檢察署檢察官
    被      告  乙○○
    選任辯護人  林慶雲
                許瑜容
                陳裕文
右列被告因竊盜案件，經檢察官提起公訴（八十九年度偵字第一一六五０號），本院
判決如左：
    主  文
乙○○攜帶兇器竊盜，累犯，處有期徒刑捌月。
扣案之Ｔ型扳手壹支沒收。
    事  實
一、乙○○前於民國七十九、八十年間即曾因犯竊盜罪，分別經法院判處有期徒刑二
    年（緩刑三年）、七月在案（此部分尚不構成累犯）。嗣於八十二年間又因犯竊
    盜罪，經本院判處有期徒刑二年，並於八十五年三月十一日執行完畢，詎其仍不
    知悔改，復意圖為自己不法之所有，於八十九年五月二十二日上午十一時三十分
    許，攜帶其所有長約二十公分、金屬材質、尾端已磨成尖銳狀、整體呈Ｔ字型狀
    ，客觀上可供兇器使用之扳手一支，在高雄縣大寮鄉○○○路一九二號前，持上
    開Ｔ型扳手破壞甲○○所有置放於該處之牌照號碼ＯＳＷ─九六二號重型機車之
    機車鎖（毀損部分未據告訴），竊取該部機車，得手後正欲離去之際，為甲○○
    發現報警查獲，並扣得其所有供行竊犯罪所用之上開Ｔ型扳手一支。
二、案經高雄縣警察局仁武分局移送臺灣高雄地方法院檢察署檢察官偵查起訴。
    理  由
一、訊據被告乙○○否認有竊盜犯行，辯稱：伊是因工作需要，而暫時借用，並無竊
    盜之不法意圖，且當時車鎖已轉至開啟電源之處，故可任意啟動引擎，伊並未持
    扣案之Ｔ型扳手破壞車鎖，伊嗣後已與車主達成和解云云。惟查，被告於右揭時
    地，持扣案之Ｔ型扳手，破壞被害人甲○○所有置放於該處之上開重型機車之機
    車鎖，竊取該部機車，得手後甫欲離去之際，即為被害人發現報警查獲等事實，
    業據被告於警、偵訊時供認不諱，核與被害人甲○○於警訊時陳稱：伊於上開時
    地發現被告竊取伊之機車，當時伊有將機車上鎖，車鎖已遭被告破壞等情相符，
    並有被害人出具之領結一紙附於警訊卷可稽，及扣案之Ｔ型扳手一支扣案可佐，
    被告嗣後於本院所為之前揭辯詞，顯係卸責之詞，要無足採信，罪証明確，被告
    之竊盜犯行，已堪認定。又被告之犯罪行為於其竊盜行為完成時即已成立，且其
    所涉犯之竊盜罪，係屬公訴罪，要不因被害人告訴與否而因影響其罪行之成立，
    故其嗣後雖已與被害人達成和解，被害人亦於八十九年七月四日具狀向本院表示
    不願再追究其刑責之意，已據被告陳明在卷，並有被害人甲○○陳情狀一份附卷
    可稽，然此等事實僅可採為量刑之審酌依據，對於被告已成立之竊盜犯行，要不
    生影響，是以，被告之犯行仍應依法予以論科。
二、按被告於行竊時所持之Ｔ型扳手一支，長約二十公分，為金屬材質，尾端已磨成
    尖銳狀，業經本院於八十九年七月四日審理期日當場勘驗所記載之勘驗結果可稽
    ，上開Ｔ型扳手，足對人之身體、生命構成威脅，客觀上可供兇器使用，足堪肯
    認。故被告持該把Ｔ型扳手竊取機車之犯行，核係犯刑法第三百二十一條第一項
    第三款之攜帶兇器竊盜罪。被告前於七十九、八十年間即曾因犯竊盜罪，分別經
    法院判處有期徒刑二年（緩刑三年）、七月在案（此部分尚不構成累犯），嗣於
    八十二年間又因犯竊盜罪，經本院判處有期徒刑二年，並於八十五年三月二十一
    日執行完畢等事實，有台灣高等法院被告全國前案紀錄表及台灣高雄地方法院檢
    察署刑案資料查註紀錄表各一份在卷可稽，其前於八十五年間受有期徒刑之執行
    完畢後，五年內再犯本件有期徒刑以上之罪，為累犯，應依刑法第四十七條之規
    定加重其刑。爰審酌被告前已有多次竊盜犯行，且於八十七年、八十八年、八十
    九年間復因犯恐嚇、侵占、毀損罪等案，分別經法院判處罰金刑、有期徒刑等刑
    罰，素行不良，有前揭刑案資料查註紀錄表等前科資料可稽，竟猶不知悔改，復
    犯本案竊盜罪，顯見其竊盜惡性不輕，且犯後於本院翻異前供，否認犯行，復飾
    詞狡辯，圖免刑責，尚有投機僥倖之心態，顯無悔意，本應從重量刑，惟念其甫
    得手旋即為被害人發覺及時追回失物，未造成被害人實際損害，且未以所攜帶之
    扳手加害於被害人，嗣後並已至被害人家中致歉，求得被害人之諒解，已據被告
    陳明在卷，並有被害人甲○○陳情狀一份附卷可稽，姑信其有悔悟之意等一切情
    狀，量處如主文所示之刑。扣案之Ｔ型扳手一支，為被告所有攜帶供竊盜犯罪所
    用之物，業據其於警訊供明可按，爰依刑法第三十八條第一項第二款規定，併予
    宣告沒收。
據上論斷，應依刑事訴訟法第二百九十九條第一項前段，刑法第三百二十一條第一項
、第四十七條、第三十八條第一項第二款，判決如主文。
中      華      民      國    八十九    年      七      月     十八     日
                                臺灣高雄地方法院刑事庭
                                    法  官  陳淑卿
右正本證明與原本無異。
如不服本判決，應於判決送達後十日內，向本院提出上訴狀。
                                    書記官  陳朝宗
中      華      民      國    八十九    年      七      月     十八     日
附錄本判決論罪之法條：
刑法第三百二十一條第一項
犯竊盜罪而有左列情形之一者，處六月以上五年以下有期徒刑：
一、於夜間侵入住宅或有人居住之建築物、船艦或隱匿其內而犯之者。


司法院資訊處製作；財團法人民間司法改革基金會備份。
